# `dplyr`을 이용한 데이터 변형하기

데이터를 필터링 하거나, 요약하거나, 정렬하거나, 새로운 변수를 만드는 등 데이터 분석을 위해서는 데이터 변형하고 가공해야 하는 경우가 많습니다. R의 기본 함수도 이러한 기능을 제공하지만. `dplyr` 패키지를 이용할 경우 훨씬 빠르고 효율적으로 업무를 처리할 수 있습니다.

nycflights13 패키지의 flights 데이터셋을 예제로 사용하도록 하겠습니다.

```{r}
library(dplyr)
library(nycflights13)

flights
```

## `select()`: 원하는 열 선택하기

`select()` 함수를 이용해 특정 열만을 선택할 수 있습니다.

```{r}
flights %>% select(year, month, day)
```

year, month, day 열을 선택했습니다.

```{r}
flights %>% select(year:day)
```

콜론(:)을 이용해 year부터 day 까지의 열을 한번에 선택할 수도 있습니다.

```{r}
flights %>% select(-(year:day))
```

마이너스(-)를 이용할 경우 해당 열을 제외한 모든 열이 선택됩니다.

```{r}
flights %>% select(starts_with("dep"))
```

`select()` 함수 내에 `starts_with()` 함수를 이용할 경우, 해당 문자로 시작하는 열을 모두 선택할 수 있습니다.

## `rename()`: 이름 새로 부여하기

```{r}
flights %>% rename(tail_num = tailnum) %>% select(tail_num)
```

`rename()` 함수를 이용해 tailnum 이던 열 이름을 tail_num 으로 변경하였습니다.

## `filter()`: 필터링

특정 열에 원하는 데이터가 있는 부분만 필터링을 해야하는 경우가 많으며, `filter()` 함수를 사용해 손쉽게 해결할 수 있습니다.

```{r}
flights %>% filter(month == 1, day == 1)
```

month 열이 1이고, day 열이 1인 부분만 선택되었습니다.

## `group_by()`: 원하는 조건으로 그룹화

각 그룹별 통계량을 계산할 때는 `group_by()` 함수를 통해 그룹을 묶고, 계산하는 것이 편합니다.

```{r}
by_day = group_by(flights, year, month, day)

by_day
```

Division을 기준으로 그룹을 묶었습니다. 아직 계산을 하지 않았으므로 데이터프레임 자체는 원래와 동일하며, **Groups**를 통해 어떠한 조건으로 그룹이 묶여있는지 확인됩니다.

## `summarize()`: 요약값 계산하기

요약 통계값은 `summarize()` 함수를 통해 쉽게 계산할 수 있습니다.

```{r}
by_day %>% summarise(delay = mean(dep_delay, na.rm = TRUE))
```

각 그룹 별 dep_delay의 평균을 구하며, `na.rm` 인자를 TRUE로 설정하여 `NA` 데이터는 제거해 줍니다.

```{r}
flights %>% group_by(dest) %>%
  summarize(
    count = n(),
    dist = mean(distance, na.rm = TRUE),
    delay = mean(arr_delay, na.rm = TRUE)
)
```

한 번에 여러 통계량을 계산할 수도 습니다. `n()`은 전체 행 갯수를 의미합니다. `group_by()`를 통해 그룹으로 묶여진 데이터에 `summarize()` 함수를 적용할 경우, 그룹 별 통계량이 계산됩니다.

## `arrange()`: 데이터 정렬하기

`arrange()` 함수를 통해 원하는 열을 기준으로 데이터를 순서대로 정렬할 수 있으며, 오름차순을 기본으로 합니다.

```{r}
flights %>% arrange(year, month, day)
```

[year -> month -> day] 순으로 내림차순 정렬이 됩니다.

```{r}
flights %>% arrange(desc(dep_delay))
```

`arrange()` 내에 `desc()` 함수를 추가할 경우 내림차순으로 정렬됩니다.

## join(): 데이터 합치기

각기 다른 데이터를 하나로 합치기 위해서는 join 함수를 사용해야 합니다. `dplyr`에는 다양한 관련 함수가 있습니다.

- `inner_join()`
- `left_join()`
- `right_join()`
- `full_join()`
- `semi_join()`
- `anti_join()`

다음 두개의 데이터 테이블을 이용하도록 합니다.

```{r}
flights2 = flights %>% 
  select(year:day, hour, tailnum, carrier)

flights2

airlines
```

`left_join()` 함수를 이용해 왼쪽 데이터프레임을 기준으로 합쳐보도록 합니다. 두 데이터 모두 carrier 열이 있으므로 이를 기준으로 데이터가 합쳐집니다.

```{r}
flights2 %>%
  left_join(airlines, by = "carrier")
```

flights2의 모든 데이터를 가져오며, airlines의 name 열이 기존 테이블에 추가됩니다. 

join 구문에 대한 더욱 상세한 예제 및 애니메이션은 다음 주소를 참조하시기 바랍니다.

```
https://github.com/gadenbuie/tidyexplain
```

## `mutate()`: 새로운 열 생성하기

`mutate()` 함수를 사용해 기존 열끼리 계산을 하여 새로운 열을 생성할 수 있습니다.

```{r}
flights_sml = flights %>%
  select(
    year:day, 
    ends_with("delay"), 
    distance, 
    air_time
)

flights_sml %>% mutate(
  gain = dep_delay - arr_delay,
  speed = distance / air_time * 60
)

```

먼저 flights에서 일부 열을 선택한 후, `mutate()` 함수를 이용해 새로운 열을 만들어 줍니다. gain 열에는 dep_delay와 arr_delay의 차이가, speed 열에는 distance와 air_time 비에 60을 곱한 값이 새롭게 생성됩니다.
