# `dplyr`을 이용한 데이터 변형하기

데이터를 필터링 하거나, 요약하거나, 정렬하거나, 새로운 변수를 만드는 등 데이터 분석을 위해서는 데이터 변형하고 가공해야 하는 경우가 많습니다. R의 기본 함수도 이러한 기능을 제공하지만. `dplyr` 패키지를 이용할 경우 훨씬 빠르고 효율적으로 업무를 처리할 수 있습니다.

먼저 다음 데이터셋을 만들어 줍니다.

```{r}
library(dplyr)

expenditure = tbl_df(read.table (header = TRUE, text = "
Division State X1980 X1990 X2000 X2001 X2002 X2003 X2004 X2005 X2006 X2007 X2008 X2009 X2010 X2011
6 Alabama 1146713 2275233 4176082 4354794 4444390 4657643 4812479 5164406 5699076 6245031 6832439 6683843 6670517 6592925
9 Alaska 377947 828051 1183499 1229036 1284854 1326226 1354846 1442269 1529645 1634316 1918375 2007319 2084019 2201270
8 Arizona 949753 2258660 4288739 4846105 5395814 5892227 6071785 6579957 7130341 7815720 8403221 8726755 8482552 8340211
7 Arkansas 666949 1404545 2380331 2505179 2822877 2923401 3109644 3546999 3808011 3997701 4156368 4240839 4459910 4578136
9 California 9172158 21485782 38129479 42908787 46265544 47983402 49215866 50918654 53436103 57352599 61570555 60080929 58248662 57526835
8 Colorado 1243049 2451833 4401010 4758173 5151003 5551506 5666191 5994440 6368289 6579053 7338766 7187267 7429302 7409462
"))

expenditure
```

## `select()`: 원하는 열 선택하기

`select()` 함수를 이용해 특정 열만을 선택할 수 있습니다.

```{r}
sub_exp = expenditure %>% select(Division, State, X2007:X2011)

head(sub_exp)
```

Division과 State 열, 그리고 X2007부터 X2011까지의 열을 선택했습니다.

```{r}
expenditure %>%
  select(starts_with("X")) %>%
  head()
```

`select()` 함수 내에 `starts_with()` 함수를 이용할 경우, 해당 문자로 시작하는 열을 모두 선택할 수 있습니다.

```{r}
expenditure %>% select(-X1980:-X2006)
expenditure %>% select(-starts_with("X"))
```

마이너스 부호를 사용할 경우, 해당 부분을 제외하고 데이터를 선택할 수 있습니다.

## `rename()`: 이름 새로 부여하기

```{r}
expenditure %>% select(X2011) %>% rename(`2011` = X2011)
```

`rename()` 함수를 이용해 X2011 이던 열 이름을 2011로 변형하였습니다.

## `filter()`: 필터링

특정 열에 원하는 데이터가 있는 부분만 필터링을 해야하는 경우가 많으며, `filter()` 함수를 사용해 손쉽게 해결할 수 있습니다.

```{r}
sub_exp %>% filter(Division == 8)
```

Division 열의 데이터가 8인 부분만 선택되었습니다. 이러한 필터에는 다양한 조건이 들어갈 수도 있습니다.

```{r}
sub_exp %>% filter(Division == 7, X2011 > 800000)
```

Division이 7이며, X2011이 800000인 조건을 동시에 만족하는 행이 선택되었습니다.

## `group_by()`: 원하는 조건으로 그룹화

각 그룹별 통계량을 계산할 때는 `group_by()` 함수를 통해 그룹을 묶고, 계산하는 것이 편합니다.

```{r}
group.exp = sub_exp %>% group_by(Division)

group.exp
```

Division을 기준으로 그룹을 묶었습니다. 아직 계산을 하지 않았으므로 데이터프레임 자체는 원래와 동일하며, **Groups**를 통해 어떠한 조건으로 그룹이 묶여있는지 확인됩니다.

## `summarize()`: 요약값 계산하기

요약 통계값은 `summarize()` 함수를 통해 쉽게 계산할 수 있습니다.

```{r}
sub_exp %>% summarize(Mean_2011 = mean(X2011))
```

X2011 열의 평균(mean)을 계산해 Mean_2011로 저장하였습니다. 

```{r}
sub_exp %>% summarize(
  Min = min(X2011, na.rm = TRUE),
  Median = median(X2011, na.rm = TRUE),
  Var = var(X2011, na.rm = TRUE),
  SD = sd(X2011, na.rm = TRUE),
  Max = max(X2011, na.rm = TRUE),
  N = n()
)
```

한 번에 여러 통계량을 계산할 수도 습니다. `n()`은 전체 행 갯수를 의미합니다. `group_by()`를 통해 그룹으로 묶여진 데이터에 `summarize()` 함수를 적용할 경우, 그룹 별 통계량이 계산됩니다.

```{r}
sub_exp %>% group_by(Division) %>%
  summarize(Mean_2010 = mean(X2010, na.rm = TRUE),
            Mean_2011 = mean(X2011, na.rm = TRUE))
```

Division별 2010열과 2011열의 평균값이 계산되었습니다.

## `arrange()`: 데이터 정렬하기

`arrange()` 함수를 통해 원하는 열을 기준으로 데이터를 순서대로 정렬할 수 있으며, 오름차순을 기본으로 합니다.

```{r}
sub_exp %>% group_by(Division) %>%
  summarize(Mean_2010 = mean(X2010, na.rm = TRUE),
            Mean_2011 = mean(X2011, na.rm = TRUE)) %>%
  arrange(Mean_2011)
```

Mean_2010이 낮은 값부터 높은 순으로 정렬됩니다.

```{r}
sub_exp %>% group_by(Division) %>%
  summarize(Mean_2010 = mean(X2010, na.rm = TRUE),
            Mean_2011 = mean(X2011, na.rm = TRUE)) %>%
  arrange(desc(Mean_2011))
```

`arrange()` 내에 `desc()` 함수를 추가할 경우 내림차순으로 정렬됩니다.

## *_join(): 데이터 합치기

각기 다른 데이터를 하나로 합치기 위해서는 join 함수를 사용해야 합니다. `dplyr`에는 다양한 관련 함수가 있습니다.

- `inner_join()`
- `left_join()`
- `right_join()`
- `full_join()`
- `semi_join()`
- `anti_join()`

다음의 데이터프레임을 만들도록 합니다.

```{r}
inflation = tbl_df(read.table (header = TRUE, text = "
Year Annual Inflation
2007 207.342 0.9030811
2008 215.303 0.9377553
2009 214.537 0.9344190
2010 218.056 0.9497461
2011 224.939 0.9797251
2012 229.594 1.0000000
"))

inflation
```

기존 sub_exp 데이터를 `gather()` 함수를 사용해 세로로 긴 형태로 만들어줍니다.

```{r}
library(tidyr)

long_exp = sub_exp %>%
  gather(Year, Expenditure, X2007:X2011) %>%
  separate(Year, into = c("x", "Year"), sep = "X") %>%
  select(-x) %>%
  mutate(Year = as.numeric(Year))

head(long_exp)
```

`left_join()` 함수를 이용해 왼쪽 데이터프레임을 기준으로 합쳐보도록 합니다. 두 데이터 모두 Year가 있으므로 이를 기준으로 데이터가 합쳐집니다.

```{r}
join_exp = long_exp %>% left_join(inflation)

join_exp
```

Division과 Start, Year, Expenditure는 long_exp 데이터를 그대로 가져오며, Year에 매핑되는 Anuual, Inlation 값이 새로운 열로 생성됩니다.

## `mutate()`: 새로운 열 생성하기

`mutate()` 함수를 사용해 기존 열끼리 계산을 하여 새로운 열을 생성할 수 있습니다.

```{r}
inflation_adj = join_exp %>%
  mutate(Adj_Exp = Expenditure / Inflation)

head(inflation_adj)
```

Expenditure를 Inflation으로 나눈 값을 Adj_Exp 열로 생성하였습니다.

```{r}
rank_exp = inflation_adj %>%
  filter(Year == 2010) %>%
  arrange(desc(Adj_Exp)) %>%
  mutate(Rank = 1:length(Adj_Exp))

head(rank_exp)
```

1. Year가 2010인 행만 선택합니다.
2. Adj_Exp를 내림차순으로 정리합니다.
3. Rank열에 순서를 생성합니다.

```{r}
inflation_adj %>%
  filter(State == 'Arizona') %>%
  mutate(Perc_Chg = (Adj_Exp - lag(Adj_Exp)) / lag(Adj_Exp))
```

1. State가 Arizona인 행만 선택합니다.
2. `lag()` 함수는 한 단계 이전을 선택하므로, 이를 통해 전년 대비 증가율을 계산할 수 있습니다.

```{r}
inflation_adj %>%
  filter(Year == 2011) %>%
  arrange(desc(Adj_Exp)) %>%
  mutate(Pct_of_Total = Adj_Exp / sum(Adj_Exp),
         Cum_Perc = cumsum(Pct_of_Total)) %>%
  select(-Expenditure, -Annual, -Inflation) %>%
  slice(1: 5)
```

1. Year가 2011인 행만 선택합니다.
2. Adj_Exp를 기준으로 내림차순 정렬합니다.
3. Adj_Exp를 전체 합으로 나누어 비율을 계산합니다.
4. `cumsum()` 함수를 통해 누적합을 구합니다.
5. `select()` 함수를 통해 불필요한 열을 제거합니다.
6. `slice()` 함수를 통해 1부터 5행 까지만 보여줍니다.
