# Exporting Data

작업을 마무리 했으면 csv, excel, rds 등의 형태로 데이터를 저장해야 합니다.

## 텍스트, csv 파일 저장하기

먼저 R의 기본함수와 `readr` 패키지를 이용하여 텍스트 파일과 csv 파일로 저장하는 법에 대해 살펴보겠습니다. 먼저 다음과 같이 예제로 사용될 데이터프레임을 만들도록 합니다.

```{r}
df = data.frame(var1 = c(10, 25, 8),
                var2 = c('beer', 'wine', 'cheese'),
                var3 = c(TRUE, TRUE, FALSE),
                row.names = c('billy', 'bob', 'thornton'))

df
```

### 기본함수

`write.csv()` 함수를 통해 csv 파일로 저장할 수 있습니다.

```{r, eval = FALSE}
write.csv(df, file = 'export.csv')
```

`write.delim()` 함수를 사용하여 텍스트 파일로 저장할 수 있습니다.

```{r, eval = FALSE}
write.table(df, file = 'export.txt', sep = '\t')
```

sep를 통해 탭을 구분자로 지정하였습니다.

### `readr` 패키지

`readr` 패키지의 경우 기본 함수에 비해 2배 이상 빠르며, 행 이름을 저장하지 않습니다.

```{r, eval = FALSE}
library(readr)

write_csv(df, 'export2.csv')
```

```{r, eval = FALSE}
write_csv(df, 'export3.csv', col_names = FALSE)
```

col_names 인자를 FALSE로 지정할 경우 열 이름 역시 저장되지 않습니다.

## 엑셀 저장하기

`openxlsx` 패키지를 이용해 엑셀 파일로 저장할 수 있습니다.

```{r, eval = FALSE}
library(openxlsx)

write.xlsx(df, file = 'output_example.xlsx')
```

`openxlsx` 패키지를 이용할 경우 R 내에서 다양한 형식으로 엑셀을 꾸민 후 파일을 저장할 수 있습니다. 자세한 내용은 다음 url을 참조하시기 바랍니다.


## R object File

`saveRDS()` 함수를 통해 작업중인 내용을 RDS 파일로 저장할 수 있습니다.

```{r, eval = FALSE}
saveRDS(df, 'df.rds')
```


