# Loop Statement

루프 구문을 사용할 경우 반복된 작업을 간단히 수행할 수 있습니다. 

## 기본 제어 구문 (`if`, `for`, `while` 등)

### `if` 구문

if 구문은 다음과 같이 구성됩니다.

```{r eval = FALSE}
if (test_expression) {
  statement
}
```

괄호 안의 test_expression이 TRUE일 경우에만 statement 코드가 실행됩니다.

```{r}
x = c(8, 3, -2, 5)

if (any(x < 0)) {
  print('x contains negative number')
}
```

만일 x중 음수가 존재하면 *x contains negative number*가 출력되는 조건이며, -2가 음수이므로 조건을 만족합니다.

```{r}
y = c (8, 3, 2, 5)

if (any (y < 0)) {
  print ("y contains negative numbers")
}
```

y에는 음수가 존재하지 않으므로, 구문이 실행되지 않습니다.

### `if...else` 구문

if 구문만 존재할 시 이를 만족하지 않는 경우 아무런 구문도 실행되지 않습니다. if else 구문의 경우 조건을 만족하지 않을 경우 else에 해당하는 구문이 실행됩니다.

```{r eval = FALSE}
if (test_expression) {
  statement 1
} else {
  statement 2
}
```

만일 test_expression 구문이 TRUE이면 statement 1이 실행되며, 그렇지 않을 경우 statement 2가 실행됩니다.

```{r}
y = c (8, 3, 2, 5)

if (any (y < 0)) {
  print ("y contains negative numbers")
} else {
  print ("y contains all positive numbers")
}
```

y에 음수가  존재하는 if구문이 FALSE 이므로, else에 해당하는 메세지가 출력됩니다.

if...else 구문은 `ifelse()` 함수로 간단히 나타낼 수도 있습니다.

```{r}
x = c (8, 3, 2, 5)

ifelse(any(x < 0), "x contains negative numbers", "x contains all positive numbers")
```

또한 if와 else 사이에 else if 조건을 통해, 여러 조건을 추가할 수도 있습니다.

```{r}
x = 7

if (x >= 10) {
  print ("x exceeds acceptable tolerance levels")
} else if(x >= 0 & x < 10) {
  print ("x is within acceptable tolerance levels")
} else {
  print ("x is negative")
}
```

위 조건은 다음과 같습니다.

1. x가 10 이상일 경우 **x exceeds acceptable tolerance levels**을 출력합니다.
2. 만일 x가 10 이상, 10 미만일경우 **x is within acceptable tolerance levels**을 출력합니다.
3. 그렇지 않을 경우 **x is negative**을 출력합니다.

x는 7 이므로 else에 해당하는 내용이 출력됩니다. 

### `for loop`

for loop 구문은 특정한 부분의 코드가 반복적으로 수행될 수 있도록 합니다. 

```{r eval = FALSE}
for (i in 1:100) {
  <code: do stuff here with i>
}
```

먼저 i에 1이 들어간 뒤 code에 해당하는 부분이 실행됩니다. 그 후, i에 2가 들어간 뒤 다시 code가 실행되며 이 작업이 100까지 반복됩니다. 실제 예제를 살펴보도록 하겠습니다.

```{r}
for (i in 2010:2016) {
  output = paste("The year is", i)
  print(output)
}
```

i에 2010부터 2016 까지 대입되어 코드가 실행됩니다.

### `while loop`

while 구문은 for 구문과 비슷하며, 조건이 충족되는한 루프가 계속해서 실행됩니다.

```{r eval = FALSE}
counter = 1

while (test_expression) {
  statement
  counter = counter + 1
}
```

test_expression이 TRUE이면 statement 코드가 실행되며, counter를 1씩 더합니다. 즉, test_expression이 FALSE가 될때까지 loop가 반복됩니다.

```{r}
counter = 1

while (counter <= 5) {
  print(counter)
  counter = counter + 1
}
```

counter가 5 이하일 경우 이를 출력하며, 6일 경우 test_expression이 FALSE가 되어 loop가 멈추게 됩니다.

### `next`

next 명령어는 loop 구문에서 특정 단계를 실행하지 않고 넘어가기 위해 사용됩니다.

```{r}
x = 1:5

for (i in x) {
  if (i == 3) {
    next
  }
  print(i)
}
```

일반적인 for loop 구문으로써 i를 출력하며, if 구문을 통해 i가 3일 경우 명령을 실행하지 않고 다음 for 구문(i = 4)으로 건너뜁니다.

## Apply 계열 함수

apply 계열 함수는 loop 구문과 비슷한 역할을 하며, 훨씬 간결하게 표현할 수 있습니다.

### `apply()`

`apply()` 함수는 매트릭스나 데이터프레임의 행 혹은 열단위 계산에 자주 사용됩니다. 해당 함수는 다음과 같이 구성됩니다.

```{r eval = FALSE}
apply(x, MARGIN, FUN, ...)
```
- x: 매트릭스, 데이터프레임, 혹은 어레이
- MARGIN: 함수가 적용될 벡. 1은 행을, 2는 열을, c(1, 2)는 행과 열을 의미
- FUN: 적용될 함수
- ...: 기타

```{r}
head(mtcars)
```

```{r}
apply(mtcars, 2, mean)
```

mtcars 데이터에서 2, 즉 열의 방향으로 평균(mean)을 구합니다.

```{r}
apply(mtcars, 1, sum)
```

이번에는 1 즉 행의 방향으로 합계(sum)를 구합니다.

```{r}
apply(mtcars, 2, quantile, probs = c(0.10, 0.25, 0.05, 0.75, 0.90))
```

각 열의 분위수(quantile)를 구하게 되며, 분위는 probs 인자를 통해 직접 입력할 수 있습니다.

### `lapply()`

`lapply()` 함수는 리스트에 적용되며, 결과 또한 리스트로 반환됩니다. 해당 함수는 다음과 같이 구성됩니다.

```{r eval = FALSE}
lapply(x, FUN, ...)
```
- x: 리스트
- FUN: 적용될 함수
- ...: 기타

```{r}
data = list(item1 = 1:4,
            item2 = rnorm(10),
            item3 = rnorm(20, 1),
            item4 = rnorm(100, 5))

data
```

```{r}
lapply(data, mean)
```

`lapply()` 함수를 통해 각 항목의 평균을 구하며, 결과 또한 리스트 형태입니다.

```{r}
beaver_data = list(beaver1 = beaver1, beaver2 = beaver2)

lapply(beaver_data, head)
```

위 데이터의 각 항목에서 열 별 평균을 구하고자 할 경우 `lapply()` 함수 만으로는 계산이 불가능합니다. 이러한 경우 해당 함수 내부에 직접 `function()`을 정의하여 복잡한 계산을 수행할 수 있습니다.

```{r}
lapply(beaver_data, function(x) {
  round(apply(x, 2, mean), 2)
})
```

`function(x)`를 통해 각 항목에 적용될 함수를 직접 정의할 수 있으며, 열의 방향으로 평균을 구한 뒤 소수 둘째 자리까지 반올림을 하게 됩니다.

### `sapply()`

`sapply()` 함수는 `lapply()` 함수와 거의 동일하며, 결과가 리스트가 아닌 벡터 혹은 매트릭스로 출력된다는 점만 차이가 있습니다.

```{r}
lapply(beaver_data, function(x) {
  round(apply(x, 2, mean), 2)
})
```

```{r}
sapply(beaver_data, function(x) {
  round(apply(x, 2, mean), 2)
})
```

## 기타 함수

열과 행이 합계나 평균을 구할 때는 `apply()` 함수보다 간단하게 표현할 수 있는 함수들이 있습니다.

```{r}
rowSums(mtcars)
colSums(mtcars)
```

`rowSums()` 함수는 행의 합계를, `colSums()` 함수는 열의 합계는 구하며 이는 `apply(mtcars, 1 or 2, sum)` 과 동일합니다.

```{r}
rowMeans(mtcars)
colMeans(mtcars)
```

`rowMeans()`와 `colMeans()` 함수 역시 각각 행과 열의 평균을 구합니다.