# Pipe Operator (`%>%`)

`magrittr` 패키지는 코드의 가독성을 높이는 다양한 오퍼레이터를 제공합니다.

## Pipe Operator (`%>%`)

파이프 오퍼레이터는 R에서 동일한 데이터를 대상으로 연속으로 작업하게 해주는 오퍼레이터(연산자)입니다. 크롤링에 필수적인 rvest 패키지를 설치하면 자동으로 magrittr 패키지가 설치되어 파이프 오퍼레이터를 사용할 수 있습니다.

흔히 프로그래밍에서 x라는 데이터를 F()라는 함수에 넣어 결괏값을 확인하고 싶으면 F(x)의 방법을 사용합니다. 예를 들어 3과 5라는 데이터 중 큰 값을 찾으려면 `max(3,5)`를 통해 확인합니다. 이를 통해 나온 결괏값을 또 다시 G()라는 함수에 넣어 결괏값을 확인하려면 비슷한 과정을 거칩니다. `max(3,5)`를 통해 나온 값의 제곱근을 구하려면 `result = max(3,5)`를 통해 첫 번째 결괏값을 저장하고, `sqrt(result)`를 통해 두 번째 결괏값을 계산합니다. 물론 `sqrt(max(3,5))`와 같은 표현법으로 한 번에 표현할 수 있습니다.

이러한 표현의 단점은 계산하는 함수가 많아질수록 저장하는 변수가 늘어나거나 괄호가 지나치게 길어진다는 것입니다. 그러나 파이프 오퍼레이터인 %>%를 사용하면 함수 간의 관계를 매우 직관적으로 표현하고 이해할 수 있습니다. 이를 정리하면 아래 표와 같습니다.

```{r mag, echo = FALSE}
knitr::kable(
  data.frame(
  '내용' = c('F(x)', 'G(F(x))'),
  '표현 방법' = c('x %>% F', 'x %>% F %>% G')
  ),
  booktabs = TRUE,
  align = "c",
  caption = '파이프 오퍼레이터의 표현과 내용 비교'
) %>%
  kableExtra::kable_styling(latex_options = c("striped", "hold_position"))
```

간단한 예제를 통해 파이프 오퍼레이터의 사용법을 살펴보겠습니다. 먼저 다음과 같은 10개의 숫자가 있다고 가정합니다.

```{r}
x = c(0.3078, 0.2577, 0.5523, 0.0564, 0.4685,
      0.4838, 0.8124, 0.3703, 0.5466, 0.1703)
```

우리가 원하는 과정은 다음과 같습니다.

1. 각 값들의 로그값을 구할 것
2. 로그값들의 계차를 구할 것
3. 구해진 계차의 지수값을 구할 것
4. 소수 둘째 자리까지 반올림할 것

입니다. 즉 `log()`, `diff()`, `exp()`, `round()`에 대한 값을 순차적으로 구하고자 합니다.

```{r}
x1 = log(x)
x2 = diff(x1)
x3 = exp(x2)
round(x3, 2)
```

첫 번째 방법은 단계별 함수의 결괏값을 변수에 저장하고 저장된 변수를 다시 불러와 함수에 넣고 계산하는 방법입니다. 전반적인 계산 과정을 확인하기에는 좋지만 매번 변수에 저장하고 불러오는 과정이 매우 비효율적이며 코드도 불필요하게 길어집니다.

```{r}
round(exp(diff(log(x))), 2)
```

두 번째는 괄호를 통해 감싸는 방법입니다. 앞선 방법에 비해 코드는 짧아졌지만, 계산 과정을 알아보기에는 매우 불편한 방법으로 코드가 짜여 있습니다.

```{r}
library(magrittr)
x %>% log() %>% diff() %>% exp() %>% round(., 2)
```

마지막으로 파이프 오퍼레이터를 사용하는 방법입니다. 코드도 짧으며 계산 과정을 한눈에 파악하기도 좋습니다. 맨 왼쪽에는 원하는 변수를 입력하며, %>% 뒤에는 차례대로 계산하고자 하는 함수를 입력합니다. 변수의 입력값을 ()로 비워둘 경우, 오퍼레이터의 왼쪽에 있는 값이 입력 변수가 됩니다. 반면 `round()`와 같이 입력값이 두 개 이상 필요하면 마침표(.)가 오퍼레이터의 왼쪽 값으로 입력됩니다.

파이프 오퍼레이터는 크롤링뿐만 아니라 모든 코드에 사용할 수 있습니다. 이를 통해 훨씬 깔끔하면서도 데이터 처리 과정을 직관적으로 이해할 수 있습니다.